# 长期股权投资成本法转成本法

提问人：michaeltan 时间：2012-07-12 17:30:56
A公司持有B公司100%股权，原来作为子公司，后来A公司和B公司的原股东作出协议安排，丧失对B公司的控制权，并安排将B公司股权处置给B公司原股东。在交易未完成前，从子公司的成本法变成不具有控制、重大影响的成本法，该怎么做？ 个人想法是参照中信证券处置华夏基金，用公允价值重估这个长期股权投资。

回答人：chenyiwei
这种情况要考虑是否符合确认为持有待售非流动资产的条件（解释 1 号第六条）。如果符合的，则按原帐面价值和合同约定的可收回金额两者孰低计量。受制于《〈企业会计准则第 2 号——长期股权投资〉应用指南》第一条和讲解中的有关规定，对非上市公司的不具有控制、共同控制或者重大影响的股权一般不会作为金融资产核算。

提问人：zengfengxia 时间：2012-07-13 20:15:51
若是不符合持有待售情况，楼主的做法应当是可以的吧？

回答人：chenyiwei
不建议采用公允价值重估。如果不符合持有待售的条件，则应继续作为长期股权投资以成本法核算。对非上市公司的股权确认为可供出售金融资产并按公允价值重估要很谨慎，确认其公允价值能够持续可靠取得。

提问人：zengfengxia 时间：2012-07-14 11:37:04
请教陈版，是不是在个别报表上若不符合持有待售的条件，仍然采用成本法核算，但是在合并报表上应当按照解释 4 号的要求按公允价值重新计量？

回答人：chenyiwei
如果控制权确已丧失，但资产暂未终止确认的，则赞同按照解释 4 号第四条的规定，在合并报表层面对剩余股权采用公允价值计量。